臺灣臺中地方法院交通事件裁定　　　　　　　　　　九十四年度交聲字第二一三號
　　原處分機關　交通部公路總局台中區監理所
　　異議人即
　　受處分人　　甲○○
右列受處分人因違反道路交通管理處罰條例案件，對於交通部公路總局台中區監理所
九十四年三月十四日所為之裁決（中監違字第裁６０─ＨＣ00000000號裁決
書），聲明異議，本院裁定如左：
    主  文
異議駁回。
    理  由
一、原處分機關略以：本案係台中縣警察局霧峰分局查獲受處分人甲○○，於九十四
    年三月十一日十七時五十五分許，在台中縣大里市○○路一九八號處，駕駛車號
    Ｒ７─０７９８號自小客車，因「汽車駕駛人拒絕接受第三十五條第一項各條測
    試之檢定者」違規，並當場掣開中縣警交字第ＨＣ00000000號舉發違反
    道路交通管理事件通知單舉發，受處分人於指定之應到案日期前到案，本所遂於
    九十四年三月十四日以中監違字第裁６０─ＨＣ00000000號裁決書，裁
    處受處分人罰鍰新台幣六萬元整，並吊銷駕駛執照，三年內禁考（罰鍰已於九十
    四年三月十四日繳納），逾期則依裁決書處罰主文規定裁處，於法並無不合等語
    。
二、本件異議人即受處分人甲○○則以：本人於九十四年三月十一日下午約四時至台
    中縣大里市○○路一九八號仁化派出所內領取法院通知單，該所員警說我有酒味
    ，即要我接受酒測。經向員警說明：「我現在是在派出所內要領取法院通知單，
    並未開車當場被警查獲，為何要接受酒測？」最後該警員卻依道路交通管理處罰
    條例第三十五條第三項規定開立罰單。本人於九十四年三月十四日到監理所才知
    該項條文處罰鍰新台幣六萬元、吊銷駕駛執照、三年內禁考。如此嚴重的處罰，
    對一個以臨工討生活的我是多麼大的打擊，尤其吊銷駕駛執照三年禁考，將造成
    我極大不便。本人因太太離家出走，心情煩，當天中午雖有喝酒，但已在家休息
    二、三小時後，再到派出所領取法院通知單，在該所內員警聞到酒味，要我接受
    酒測，並未在駕車當中被查獲違規，因此對於本項處罰不服，爰聲明異議云云。
三、按汽車駕駛人，駕駛汽車拒絕接受酒精濃度測試之檢定者，處新臺幣六萬元罰鍰
    ，並當場移至保管其車輛及吊銷其駕駛執照，道路交通管理處罰條例第三十五條
    第三項前段定有明文；復依違反道路交通管理事件統一裁罰標準表規定，應違反
    道路交通管理處罰條例第三十五條第三項前段之規定，未逾期者，處罰鍰新台幣
    六萬元，吊銷駕駛執照，三年內禁考。
四、經查：本件受處分人甲○○於九十四年三月十一日十七時五十五分許，在台中縣
    大里市○○路一九八號處，為台中縣警察局霧峰分局舉發駕駛車號Ｒ７─０７９
    ８自小客車，因「汽車駕駛人拒絕接受第三十五條第一向各條測試之檢定者」違
    規，並當場掣開中縣警交字第ＨＣ00000000號舉發違反道路交通管理事
    件通知單舉發等情，有前揭舉發違反道路交通管理事件通知單、裁決書等各一紙
    在卷可稽。另據證人即本件舉發員警張榮洲到庭證述舉發情形，稱：「本件是我
    舉發的，當時九十四年三月十七日約下午五點初左右，當時我是要出去交整勤務
    ，我在派出所裡面就有看到他，我發現當時他臉很紅，且有聞到酒味，我們告知
    他說他有喝酒駕駛車輛，我們就說要進行酒測。當時里長有到派出所來，但是受
    處分人還是不願接受酒測。後來到十七時五十五分才開始開單。」、「他的車子
    是直接開到我們派出所前面。」、「我們是親眼看到他開車到我們派出所大門口
    ，我們認為他有異狀，所以才會去察看。」等語明確，而受處分人亦在庭上供稱
    ：「當天我是有喝酒，且我確實是自己開車去派出所領法院通知沒錯，我從家裡
    開到派出所約五分鐘。員警說有聞到我有酒味」、「我承認我有開車，但是我是
    要去派出所領通知。但是我拒測是因為我人明明就是在派出所，又不是現行犯，
    怎可以就這樣開我單，要不就讓我進去車子裡面開車再開單也行。」等語（見本
    院九十四年四月二十日庭訊筆錄）。是依證人即舉發員警所述，員警乃親眼看見
    受處分人有駕駛車輛之行為，而受處分人亦坦承伊於駕駛車輛至派出所前，確實
    有在當日中午喝過酒。雖受處分人辯稱：舉發當時伊人在派出所裡面，並非在駕
    駛車輛，不是現行犯云云。惟本條例所舉發之酒後駕車違規，非必以違規人正處
    於駕駛車輛之行為中始可取締，故本件受處分人既於酒後確有駕駛Ｒ７─０７９
    ８號自小客車之事實，員警依法要求受處分人進行酒精濃度測試應無違誤，受處
    分人於員警要求進行酒精濃度測時拒絕接受測試，即已違反道路交通管理處罰條
    例第三十五條第三項前段之規定，是受處分人於舉發單所載之時、地有酒後駕車
    拒絕接受酒測之違規事實可以認定。從而，原處分機關據以援引上開規定，裁處
    受處分人罰鍰新台幣六萬元，並吊銷其駕駛執照，三年內禁考，於法並無不符。
    本件異議為無理由，應予駁回。
五、據上論斷，應依道路交通管理處罰條例第八十七條第二項、道路交通案件處理辦
    法第十九條，裁定如主文。
中      華      民      國    九十四    年    四        月    廿九      日
                                        臺灣臺中地方法院交通法庭
                                            法  官  王  靜  秋
右正本證明與原本無異。
如不服本裁定應於送達後五日內向本院提出抗告狀。
                                            書記官
中      華      民      國    九十四    年    四      月    二十九      日
